【裁判字號】    89,交聲,17
【裁判日期】    890414
【裁判案由】    違反道路交通管理處罰條例聲明異議
【裁判全文】
臺灣基隆地方法院交通事件裁定                      八十九年度交聲字第一七號
    受處分人  丙○○
    即異議人
右列受處分人因違反道路交通管理處罰條例案件，對於交通部公路局臺北區監理所民
國八十九年三月二日所為之處分（北監稽違駕字第四二Ｑ00000000號裁決書
），聲明異議，本院裁定如左：
        主  文
原處分撤銷。
丙○○汽車駕駛人裝用測速雷達感應器，處罰鍰捌百元即新台幣貳仟肆佰元。扣案之
測速雷達感應器沒入之，並予記違規點數壹點。
        理  由
一、按汽車駕駛人裝用測速雷達感應器者，處四百元以上八百元以下（即新台幣【以
    下同】一千二百元以上二千四百元以下）罰鍰，其感應器沒入之，道路交通管理
    處罰條例第四十條第一項定有明文。而汽車駕駛人駕駛汽車違反道路交通管理處
    罰條例第四十條第一項規定者，除應依該條所規定之罰鍰處罰外，並予記違規點
    數一點，道路交通管理處罰條例第六十三條第一項第一款亦定有明文。
二、本件受處分人即異議人丙○○於民國（下同）八十九年一月十九日下午三時五分
    許，駕駛車號ＤＫ—八七八一號張王麗琴所有之自用小客車，由基隆往宜蘭方向
    前進，行經宜蘭縣武營橋處，為宜蘭縣警察局礁溪警察分局（以下稱礁溪分局）
    員警林晏瑋、方榮德、甲○○、潘仲益攔停，發現於其所駕駛之上揭車號自用小
    客車上裝用測速雷達感應器，除以受處分人有違反前揭道路交通管理處罰條例第
    四十條第一項規定之行為製單舉發外，並當場將受處分人所裝用之測速雷達感應
    器沒入，嗣受處分人於舉發通知單上所載應到案日期前向原處分機關為申訴，經
    原處分機關請舉發單位即礁溪分局調查結果，仍認受處分人確有裝置並使用上揭
    測速雷達感應器之事實，原處分機關乃依前揭道路交通管理處罰條例第四十條第
    一項規定於八十九年三月二日裁處異議人罰鍰二千四百元，並記違規點數一點。
    （惟漏未於裁決書處罰主文欄將扣案之測速雷達感應器沒入，詳後述）。
三、受處分人聲明異議意旨略以：伊並未使用測速雷達感應器，而是值勤攔檢員警執
    行公務嚼食檳榔，經伊和同行證人乙○○提出糾正，員警不服隨即為難伊二人，
    並要求伊將發現的測速雷達感應器乙組交付，並強制開舉發單云云，惟查：
  （一）右揭異議人違反道路交通管理處罰條例第四十條第一項之事實，業據證人甲
        ○○到庭陳證屬實，並有宜蘭縣警察局礁溪警察分局八十九年二月八日礁警
        行字第０九一０號函在卷及扣案之雷達測速感應器一組附卷可稽。
  （二）次查受處分人對於使用為警查扣之前揭測速雷達感應器之事實矢口否認，並
        經證人乙○○到庭證明，然證人乙○○與受處分人係為同車之人，關係自較
        一般人密切，衡諸常情，證人乙○○所為之證言，顯有迴護受處分人之情，
        是其所辯尚難採信。本件事證明確，受處分人之違規行為堪以認定。
四、綜上所述，受處分人確有裝用測速雷達感應器之行為，從而原處分機關依前揭道
    路交通管理處罰條例第四十條第一項之規定裁處異議人罰鍰二千四百元，並記違
    規點數一點，固非無見，惟如前所述，行為人有違反道路交通管理處罰條例第四
    十條第一項規定之行為者，其感應器應沒入之，本件原處分機關漏未於裁決書之
    處罰主文欄上記載測速雷達感應器沒入之（本院卷內之原處分機關裁決書參照）
    ，即難認為允洽，本件受處分人之異議雖無理由，惟原處分既有不當，自應由本
    院將原處分撤銷，仍以受處分人有違反道路交通管理處罰條例第四十條第一項規
    定之行為，裁處罰鍰二千四百元，並將扣案之測速雷達感應器沒入之，且依同條
    例第六十三條第一項第一款規定併予記違規點數一點如主文第二項所示，以資適
    法。
五、至異議人主張執行勤務之員警態度不佳，嚼食檳榔，為違反警紀問題，係屬行政
    機關職掌之範圍，與本件是否違反道路交通管理處罰條例規定不具關聯性，不為
    本院審理調查之範圍，在此併予說明。
據上論斷，應依道路交通案件處理辦法第二十條前段，裁定如主文。
中      華      民      國    八十九      年      四    月    十二      日
                                臺灣基隆地方法院刑事第二庭
                                      法  官    林  火  炎
右正本證明與原本無異。
對於本件裁定如有不服，應於收受送達後五日內，向本院提出抗告書狀，敘述抗告之
理由，抗告於臺灣高等法院。
                                      書記官    黃  致  祥
中      華      民      國    八十九      年      四    月    二十一    日


司法院資訊處製作；財團法人民間司法改革基金會備份。
